【裁判字號】    98,易,403
【裁判日期】    990820
【裁判案由】    詐欺
【裁判全文】
臺灣臺南地方法院刑事判決               98年度易字第403號
公  訴  人  臺灣臺南地方法院檢察署檢察官
被      告  己○○
被      告  戊○○
被      告  庚○○
上列被告因詐欺案件，經檢察官提起公訴（98年度偵字第1985號）
，本院判決如下：
    主  文
己○○犯共同詐欺取財罪，處有期徒刑伍月，減為有期徒刑貳月
又拾伍日，如易科罰金，均以新臺幣壹仟元折算壹日。
戊○○犯共同詐欺取財罪，處有期徒刑伍月，減為有期徒刑貳月
又拾伍日，如易科罰金，均以新臺幣壹仟元折算壹日。
庚○○犯共同詐欺取財罪，處有期徒刑肆月，如易科罰金，以新
臺幣壹仟元折算壹日。
    事  實
一、緣漁業用油依法受行政院農業委員會漁業署（下稱農委會漁
    業署）補助，且免營業稅、貨物稅，故較市面上同級油品之
    價格為低，乃國家為扶植漁業，降低漁民作業成本之美意。
    詎設在臺南縣將軍鄉平沙村平沙170號之馬沙溝勗維漁船加
    油站（下稱勗維加油站）站長壬○○、會計甲○○等加油站
    人員，因見漁業用油價格較為優惠，且可向農委會申請補貼
    ，認有利可圖，乃於漁船至上述加油站加油時，與漁民共同
    牟取不法利益（壬○○、甲○○等加油站人員另案由本院以
    97年度訴字第1378號審理中）。
二、己○○為「穩勝益號」漁船船主（船隻編號：CT-0000000號
    )、戊○○為「吉成發號」漁船船主（船隻編號：CT-000000
    0）、庚○○為「大富168號」漁船船長（船隻編號：CT-000
    0000號，所有人為李麗霞），渠等各於如附表一、二、三所
    示日期，各駕駛上開漁船，前往勗維加油站加油時，即各與
    該加油站站長壬○○、會計甲○○等加油站人員，基於意圖
    為自己不法所有之犯意聯絡，均明知渠等之漁船並未實際加
    滿如附表一、二、三「核配油量」欄所示之油量（而將該核
    配油量回賣給加油站，留由加油站轉售他人），卻由該加油
    站人員，以不實核配油量數據資料，向農委會漁業署申報渠
    等所用之上開漁船各已加滿如附表一、二、三「核配油量」
    欄所載油量，致農委會漁業署誤信為真，而依該核配油量核
    算補貼款（金額各如附表一、二、三所示）付予該加油站。
    該加油站因而得獲取與實際加油量不相當之核配油量補貼款
    差額（即核配油量補貼款與實際加油量補貼款之差額）；而
    己○○、戊○○、庚○○則分別自該加油站收取以前開核配
    油量按每粒《即200公升》行情價計算價額之利益（金額分
    別各如附表一、二、三「所得利益」欄所示，己○○收取
    90,000元、戊○○收取93,000元、庚○○總計為79,365元)
    。嗣臺灣臺南地方法院檢察署檢察官因偵辦安平港非法流用
    優惠漁業用油案件時，發現上開加油站有非法詐取優惠漁業
    用油補助之犯行，即自動檢舉分案偵辦，始悉上情。
三、案經台灣台南地方法院檢察署檢察官自動檢舉偵查起訴。
    理  由
壹、程序方面：
    本件檢察官所提出之各項證據資料、方法及本院依職權調查
    之證據資料之證據能力之認定，均詳如本院99年7月27日審
    判期日當庭所交付之附表3份所示（見本院卷五第67頁及筆
    錄後之附表3份）。
貳、實體方面：
一、訊據被告己○○、戊○○、庚○○均不否認各有於附表一、
    二、三所示日期至勗維加油站加油之事實，惟均矢口否認有
    何詐欺取財犯行，均辯稱：伊等於附表所示日期至勗維加油
    站加油時均確實有將核配數量之油量加完，並無出售油點給
    加油站，亦未自加油站收到任何款項云云。
二、經查，被告己○○係「穩勝益號」漁船船主、戊○○為「吉
    成發號」漁船船主、庚○○為「大富 168號」漁船船長，壬○○係勗維加油站站長，甲○○為該加油站會計。被告己○○等3人各有於附表一、二、三所示之日期，至該加油站以
    漁業優惠油價購買漁業用油，而勗維加油站有向農委會漁業
    署申報如附表一、二、三所示核配油量補貼款等事實，為被
    告己○○等3人所不爭執，並經證人甲○○分別於偵訊、本
    院證述在卷，並有勗維加油站加油明細表3份、穩勝益號漁
    船加油歷史記錄、吉成發號漁船加油歷史記錄、大富168號
    漁船加油歷史記錄各1份及及漁業署98年12月14日漁二字第
    09812 52250號函及所附之購油紀錄明細表（見本院卷二第
    142頁、第148頁、第150頁、第153頁）等在卷可稽，此部分
    事實堪以認定。
三、次查，被告己○○等3人於如附表一、二、三所示日期至勗
    維加油站加油，實際均未加油，渠3人於附表一、二、三所
    示之日期至加油站計算所得之核配數量（油點）實仍留由該
    加油站轉售予他人，勗維加油站因而獲取核配油量與實際加
    油量之補貼款差額，被告己○○等3人則分別自該加油站分
    別取得如附表一、二、三「所得利益欄」所示之款項等情，
    業據證人即加油站會計甲○○於偵訊及本院證述明確，茲將
    證人甲○○之證述整理如下:
  (一)證人甲○○於偵訊證稱: 「（吳德助所提提供電腦主機內的
    資料是不是跟你所存在隨身碟的加油站加油明細是不是完全
    一樣？是。（上該電腦主機的加油明細製作流程是如何？）
    核配量根據漁業署的報表，實際加油量是根據來加油的漁船
    實際加幾公升，第一行就是核配的油量減去實際加油量得出
    來的差，第二行是實際加油量乘以單價，第三行就是第一行
    的差額乘以單價，單價通常是每粒100多元或200多元，第四
    行是第二行所得的金額扣掉第三行所得的金額就是他們要付
    的。（漁船加油的時候，是不是一定都會加油？）大部分都
    是有加油，有的就不一定。（漁船加油的日期就是明細上的
    日期？）是。（漁船加油的資料，你們是如何報給漁業署？
    ）電腦自動連線。它會給加油站密碼，我有傳過。船上會有
    紀錄器，加油站會有讀取器，傳輸線插到紀錄器上，它就跑
    出時數表，我們依照時數表KEY 入漁業署的網站，漁業署就
    可以算出他的核配數量。（當次漁船所加的油量是如何傳給
    漁業署？）核配量下有一個空格，會要我們輸入，不是問站
    長壬○○就是問船長，他們會跟我們說輸入多少。.... 上
    開電腦主機所扣的加油明細的應付金額是不是完全根據各漁
    船於明細上記載的日期到馬沙溝加油站所回賣給該加油站的
    油量確實計算所得？）是。」（見偵卷第23頁正反面、第24
    頁）、「【提示己○○「穩勝益號」漁船加油明細上所示之
    應付欄所記載的數字是何義？】就是根據他的油簿，上漁管
    系統核算出他的核配數量，他實際沒有加油，就是他的核配
    數量換算成粒數，直接乘以當時每粒的單價，每粒是200公
    升，換算出來就是我們應該付給他的油點錢，記載在應付欄
    。（上開明細有沒有可能記錯或造假？）沒有。」等語（見
    偵卷第380頁）、「【（提示戊○○「吉成發」漁船加油明
    細上所示之應付欄所記載的數字是何義？】就是根據他的油
    簿，進入漁管系統核算出他的核配公升數量，他沒有實際加
    油，就是他的核配公升數量換算成粒數，每粒200公升，直
    接乘以當時每粒的單價，就是我們應該付給他的油點錢，記
    載在應付欄。（上開明細有沒有可能記錯或造假？）沒有。
    」等語（見偵卷第381頁正、反面）、「【（提示庚○○「
    大富168號」漁船加油明細）上所示之應付欄所記載的數字
    是何義？】就是根據他的油簿，進入漁管系統核算出他的核
    配數量，他沒有實際加油，就是核配數量直接換算成粒數，
    每粒200公升，乘以當時每粒的單價，就是我們應該付給他
    的油點錢，記載在應付欄。（上開明細有沒有可能記錯或造
    假？）沒有。」等語（見偵卷第384頁）。
  (二)證人甲○○於本院證稱：「（在民國95、96年，你是否在馬
    沙溝勗維漁船加油站擔任會計？）是（你是何時到馬沙溝勗
    維漁船加油站工作的？）95年7月。（工作到何時？）97年4
    月。（負責的工作內容為何？）就是剛去的時候，就是做一
    些憑證的蒐集，就是要給會計師的資料，還有上漁業署網站
    進入漁管系統，算出他們的核配數量。（是否還要統計加油
    的收支情形？）我們一段時間工作會調換，所以後期有做收
    入的統計和稽核看是否符合。（你後期主要的工作是否就是
    統計加油的收支情形？）是。（提示起訴書後附之附表，這
    份包括連振發號等21艘漁船之明細表是否為你所製作的？）
    是。（你為何要製作這21份明細表？）公司就是兩個會計都
    有這張表，每天兩個人互相核對。（這是公司要求會計製作
    的帳冊資料？）對。（你可以具體說明，是公司哪個主管要
    求你要做這樣格式的帳冊？）是站長有時候都會問今天的收
    支情形，這個表格就是這樣形成。（是否明細表主要是要瞭
    解加油站的實際收支情形？）最主要就是今天所收的金額和
    這張表所統計出來是否一樣。（是否你在馬沙溝勗維漁船加
    油站工作時，就有這種格式的明細表？）對。（明細表是否
    都按照實際的營業情形紀錄？）是。（有無可能會計自己胡
    亂記的的情形？）不可能。（你剛才說兩位會計都有同一份
    的明細表互相核對，是否如此？）對。（是否每個營業日結
    束的時候，你們都會實際結算當天的收支情形，和明細表核
    對，才把明細表留存在電腦裡面？）對。（你製作的明細表
    是要呈報給何人核閱？）是整個月後才做損益表，我們就交
    給站長。（請你看起訴書附表第一頁，明細表上面有各個欄
    位，比方說：核配數量、單價、實際、船長、機油、水、應
    收、應付、實收、付款、發票號碼、金額，請你逐一解釋這
    些欄位的意思為何？）日期就是加油當天的日期。船名編號
    就是加油的船隻的編號。船名就是加油船隻的名字。核配數
    量（公升）就是進入漁管系統所算出他們可以加油的數量。
    單價就是當時的單價。金額就是核配數量乘以單價。實際就
    是他們實際加油的金額。應付就是我們要付給船隻的的錢。
    實收就是我們實際收到的油錢。付款就是看是否當天所付。
    發票號碼就是這筆加油的發票所開出的號碼。金額就是我們
    發票上的金額。（有關於應收欄位的意思為何？）應收可能
    我們就是應該向船隻收的款項，因為這個已經很久了，可能
    需要用計算機除一下，因為附表裡面只有一張有應收的數字
    。（這個表格有兩欄的單價，前面的單價下面有數字，後面
    的單價下面並沒有數字，這兩個單價所指的意思各為何？）
    這兩個單價的意思相同。（這是指收購油點的單價？還是販
    售優惠漁油的單價？）這是指我們賣漁油給漁民的單價。（
    明細表有另外記載你們收購漁民油點的單價嗎？）我們向漁
    民買油點的單價是不一定的，是浮動的，所以要用應付金額
    去除以他們的數量，所以沒有記載。（明細表還有船長、機
    油、水等欄位，各指何意思？）水是指礦泉水。機油是類似
    機車的黑油。船長是有時候站長會叫我們依他們的粒數乘以
    10 元或是20元優惠船長。（所以船長欄位下的記載就是你
    們給船長額外的酬庸？）就是看船長怎麼交代。（船長欄位
    下面如果有記載就是你們給船長額外的佣金？）如果船長交
    代的話，我們就是在那一欄，所以我不知道他是不是這個意
    思。（付款欄裡面有註記已付、付現、付後為何意思？）有
    的是當場付現金，有的是加完油之後會請家人付進來，已付
    應該就是跟付現一樣的意思。（這些註記是指你們向漁民收
    購油點的錢，還是漁民付給你們加油的錢？）付加油的錢，
    收購油點是應付。.... （你們明細表所有的數字是依照何
    人提供的資料作成的？）就是依照加完油會有一個小單子，
    那個小單子就會有這些紀錄，我們把他輸入在電腦裡面。（
    小單子是何人提供的？）有時候是站長寫給我們，一張給漁
    船，一張給我們。（問其餘情形是何人把小單子提供給你們
    記帳的？）如果沒有特殊的情形，我們就會依照模式這樣算
    出來。（除了站長提供單子給你們之外，還有什麼人員會提
    供小單子給你們登打在明細表裡面？）就是如果沒有特殊的
    情形，我們就會依照模式算出應該收的金額。（所謂沒有特
    殊情形是指何意思？）有時候比如說多船長的部分，或是算
    法不太一樣的時候。（明細表上最後一欄的金額是如何算出
    的？）那是核配數量乘以單價，就是等於核配數量的金額。
    （你們有實際開最後一欄欄位所示金額的發票給加油的客戶
    嗎？）有。（發票號碼也是依照實際開出的發票號碼登入的
    ？）是。」（見本院卷三第112頁至114頁反面）、「（本件
    起訴書有關的漁船明細表是否你在勗維加油站擔任會計的時
    候所製作的？）是。（是否由站長壬○○指示你要製作此份
    明細表？）是。（這份明細表的性質是否我們俗稱的內帳，
    就是紀錄加油站裡面實際正確營收情形的明細？）是。（這
    份明細表是否由兩個會計製作，兩個會計都會每天對帳，對
    帳無誤後才會存檔留存下來？）是。....（提示起訴書附件
    明細表「船長己○○、船名穩勝益號」，此份是己○○的穩
    勝益號，按照紀錄是否有在95年9月4日有去勗維加油站加油
    ？）有。（己○○的加油實際狀況為何？）核配數量是6000
    0公升，實際上沒有加油，應付油點的錢是90000元，是9月4
    日付款。（是否在95年9月4日己○○實際上沒有加油，然後
    還有回賣油點，回賣油點所得是9萬元？）是。（如果說這
    份明細表是紀錄錯誤的，就是己○○確實有加核配數量數字
    的油，紀錄上卻沒有加油，當天現金會有多少的出入？）如
    果實際有加核配數量的油60000公升，我們應該收915000 元
    ，然後是付出去的，又沒有收的話，這兩筆加起來就是跟實
    際會有出入的金額。....（提示起訴書附表明細「船長庚○○、船名大富168號」，是否在96年7月18日大富168號有去
    勗維加油站加油？）對。（96年7月18日大富168號加油的實
    際狀況為何？）就是核配數量可以加67600公升，實際上沒
    有加油，付給他43940元的油點錢。...（大富168在96年7月
    25日是否也有去勗維加油站？）對。（96年7月25日大富168
    號實際加油情形為何？）核配數量是54500公升，實際上沒
    有加油，付油點的錢是35425元。....（按照紀錄表，96年7
    月18日大富168號去勗維加油站是有實際加核配數量的油，
    你們卻記錄錯誤，當天的現金會差多少？）就是核配數量67
    600公升乘以單價17.3元等於0000000元，再加上付出去的是
    43940元，就是這個差額。（按照紀錄表，96年7月25日大富
    168號去勗維加油站是有實際加核配數量的油，你們卻記錄
    錯誤變成實際沒有加油，當天的現金會差多少？）核配數量
    54500公升乘以單價17.5元等於953750元，再加上付出去的
    35425元的差額。.... （提示起訴書附表明細表「船長戊○○，船名吉成發號」，按照戊○○的明細表，是否在95年8
    月23日吉成發號有去你們勗維加油站加油？是。（95年8月
    23日吉成發號實際加油狀況為何？）核配數量為62000公升
    ，實際上沒有加油，付93000元的油點錢。（所以就是吉成
    發號漁船95年8月23日去勗維加油站加油有拿到93000元，是
    否如此？）是。（如果說吉成發號95年8月23日去勗維加油
    站實際上有加核配數量的油量，卻記錄成都沒有加油，現金
    出入為何？）核配數量62000公升乘以單價15.25元，等於94
    5500元，再加上付出去的93000元。」等語（見本院卷五第
    67頁反面至70頁）。
  (三)茲互核證人甲○○於偵訊及本院審理時之證述均相符合，均
    一再證述附表明細內容乃係伊平日因業務而製作之帳冊，勗
    維漁船加油站確實有向至該加油站加油之漁船購買剩餘之核
    配油量之情事，各漁船實際購油或賣油點之情形均會由會計
    製作紀錄，起訴書所附之各漁船加油明細附表所示之內容即
    為伊記錄之內容，而證人甲○○就附表各欄位之內容，均能
    明確陳述其意義及計算之方式，且於偵查中及本院審理時所
    證均大致相符並無出入，並一再具結為相同之證述，若勗維
    加油站無向至該加油站加油之漁船購買剩餘油點之情事，證
    人當無能力為上開鉅細靡遺之供證，而自陷涉有共同詐欺取
    財及偽證犯行之理，是本院認證人甲○○上開證述應屬真實
    可採，而依證人甲○○上開證述及「穩勝益號加油明細附表
    」、「吉成發號加油明細附表」及「大富 168號加油明細附
    表」之內容，堪認被告己○○有於附表一所示之95年9月4日
    至勗維加油站加油，實際未加油，而由勗維加油站於95年9
    月 4日付款90,000元予被告己○○，被告戊○○有於附表二
    所示之日期至該加油站加油，實際未加油，而由勗維加油站
    於該日付款93,000元予被告戊○○及被告庚○○有於附表三
    所示之日期至勗維加油站加油，實際均未加油，而由勗維加
    油站分別於95年7月18日付款43,940元、於同年月25日付款
    35,425元，合計79,365元予被告庚○○之事實。
四、被告己○○等3人雖均辯稱渠等於附表一、二、三所示日期
    至勗維加油站加油時均有付款，甲○○所製作之附表內容不
    實云云，然查，被告己○○等3人均自承確有各於如附表一
    、二、三所示日期至加油站加油之情形，則會計甲○○自有
    製作渠等於該日期至加油站加油時相關帳冊資料之必要，而
    倘如被告己○○等3人所言，渠等於附表一、二、三所示日
    期均確實有加油且當場給付現金結清加油款項，並無將油點
    出售予加油站而收取款項之情，則加油站既已出售相當於核
    配油量之用油予被告己○○等3人，則會計甲○○所記錄之
    帳冊即應有向被告己○○等3人收取被告己○○等3人當日加
    油所需給付之油量金額為是，何以反均未記載任何實際加油
    數量，且加油站尚需按核配油量以該加油站回買油點之價格
    計算款項給付予被告己○○等3人。如此一來，加油站出賣
    相當於核配油量之用油予被告己○○等3人，不但均未收取
    相當價金，反而還要依前開各明細表「應付欄」所載金額各
    給付予被告己○○等3人，顯不合理，且如此之記載將會使
    加油站於95年9月4日之帳目產生原出賣核配油量應收現金
    915,000元，卻反而要支付實收欄所載現金90,000元之現金
    差額1,005,000元（即915,000元+90, 000元=1,005,000元）
    ；於95年8月23日產生1, 038,500元（即945,500元+93,000
    元=1,038,500元）之現金差額；於96年7月18日、同年月25
    日各產生1,173,870元（即1, 169,480元+43,940元）、989,
    175元（即953,750元+35, 425元）之現金差額，以證人即會
    計甲○○之每日職務必須記帳並核對現金收支情形，如何可
    能有如此不正確之記載，是被告己○○等3人上開所辯，顯
    均無可採。
五、從而，本件依會計甲○○所製作之「穩勝益號」、「吉成發
    號」、「大富168號」漁船各加油明細附表及證人甲○○之
    證詞，堪認被告己○○所用「穩勝益」漁船、被告戊○○所
    用之「吉成發號」漁船及被告庚○○所駕駛之「大富168號
    」漁船，各於如附表一、二、三所示行為時點至「勗維加油
    站」加油，最高得核配各如附表一、二、三「核配油量」欄
    所示之油量，然被告己○○等3人實際並未加油，並均有自
    加油站各取得如附表一、二、三應付欄所示之款項，而將核
    配油量留由該加油站轉售予他人，而由該加油站係按每粒 (
    即200公升)之行情價計算金額予被告己○○等3人《依甲○○於偵查中及本院證述，其價額各如起訴書所附之穩勝益號
    、吉成發號及大富168號漁船加油明細表「應付欄」即各如
    附表一、二、三「所得利益欄」所示，其計算方式均為：核
    配油量－實際油量 (單位公升)÷200 (一粒為200公升)，算
    出粒數後，再乘以當時每粒之單價，即為應付欄即是我們要
    付給他油點的錢》，上開部分金額之給付方式，係由加油站
    直接於付款欄所載之日期以現金方式付予被告己○○等3人
    ，而被告己○○等3人於附表一、二、三所示時點既均未加
    油，亦未付任何款項，反得自加油站取得如附表一、二、三
    所示之款項，則渠等就加油站所支付之現金乃係渠等賣油點
    所取得之對價，應均知之甚明，並均有同意之意，否則被告
    己○○等3人何能自加油站取得現金利益？而加油站事後向
    農委會漁業署申報如附表一、二、三即前開明細表所示核配
    油量之補助，使該會署誤信被告己○○等3人所使用之各漁
    船，確實均有加入如核配數量所示之油量，而據以核算補貼
    款付予該加油站，自已該當「基於為自己不法所有之意圖，
    使農委會漁業署陷於錯誤，而交付補貼款」之詐欺取財罪之
    構成要件甚明。
六、綜上所述，本件被告己○○等3人各有與「勗維加油站」站
    長壬○○、會計甲○○等加油站人員，共同向農委會漁業署
    詐取與實際用油不相當之核配油量之補貼款差額利益之詐欺
    取財犯行，事證已甚明確。被告己○○等3人上開所辯，均
    不足採，被告己○○等3人犯行均堪認定。
七、核被告己○○等3人所為均係犯刑法第339條第1項之詐欺取
    財罪。又被告庚○○係基於概括之犯意，在密切接近之一定
    時間、地點、反覆實行同一回賣油點予加油站申請補助之行
    為，依一般社會觀念，堪認其係基於單一之犯意接續所為，
    是被告庚○○2次賣油點行為應評價為接續犯之包括一罪，
    僅成立一詐欺取財罪；又被告己○○等3人與勗維加油站站
    長壬○○、甲○○等加油站人員，就向農委會漁業署詐取補
    貼款之犯行間，各有犯意之聯絡及行為之分擔，各應論以共
    同正犯。爰審酌被告己○○等3人各見有利可圖，意圖藉申
    報不實資料使農委會漁業署誤信為真，而依該不實資料核發
    補助，造成國家利益損失甚鉅，固有未是，惟衡量被告己○○等3人應係因周遭同業均為此等犯行，致使渠等積非成是
    而跟隨他人犯罪而不生警惕，是渠等犯罪意圖實尚非明顯重
    大，及考量被告己○○犯罪所得為90,000元、戊○○犯罪所
    得為93,000元、庚○○犯罪所得為79,365元（按被告等3人
    各與勗維加油站人員共同向農委會漁業署詐騙之財物，應係
    核配油量與實際加油量之補貼款差額，已如前述，惟被告己○○、戊○○、庚○○仍有因而各自加油站獲取如附表一、
    二、三應付欄所示各計為90,000元、93,000元、79,365元利
    益之情）、智識程度、犯後均否認犯行並無悔意等一切情狀
    ，分別量處如主文所示之刑及諭知如易科罰金之折算標準。
    又被告己○○、戊○○犯罪行為之時間，均係在96年4月24
    日以前，所犯罪名宣告刑均在有期徒刑1年6月以下，合於中
    華民國九十六年罪犯減刑條例第2條第1項第3款之規定，應
    減其宣告刑二分之一，並就減得之刑諭知如易科罰金之折算
    標準。至本件檢察官雖分別就被告己○○、戊○○、庚○○
    各具體求處有期徒刑1年，惟本院審酌上情，認檢察官求處
    有期徒刑1年尚嫌過重，併此敘明。
八、本案共同被告丙○○等13人部分，業於99年7月19日經本院
    改以99年度簡字第1396號簡易判決先行審結在案，共同被告
    丁○○及被告癸○○等3人，經本院分別於99年8月10日、同
    年月16日以98年度易字第403號刑事判決審結，尚餘共同被
    告乙○○另行審結，附此敘明。
據上論斷，依刑事訴訟法第299條第1項前段，刑法第339條第1項
、第28條、第41條第1項前段，刑法施行法第1條之1，中華民國
九十六年罪犯減刑條例第2條第1項第3款、第7條、第9條，判決
如主文。
本案經檢察官辛○○到庭執行職務。
中    華    民    國    99    年    8    月    20    日
                  刑事第二庭   審判長法  官  蘇義洲
                                     法  官  黃瑪玲
                                     法  官  童來好
以上正本證明與原本無異。
如不服本判決應於收受本判決後10日內向本院提出上訴書狀，並
應敘述具體理由。其未敘述上訴理由者，應於上訴期間屆滿後20
日內向本院補提理由書狀（均須按他造當事人之人數附繕本）「
切勿逕送上級法院」。
                                     書記官  柯貞如
中    華    民    國    99    年    8     月    20    日
附錄本案論罪科刑法條全文
中華民國刑法第339條
意圖為自己或第三人不法之所有，以詐術使人將本人或第三人之
物交付者，處5年以下有期徒刑、拘役或科或併科1千元以下罰金
。
以前項方法得財產上不法之利益或使第三人得之者，亦同。
前二項之未遂犯罰之
附表一：己○○，穩勝益號漁船
┌─┬────┬───┬───┬───┬───┬───┐
│編│行為時點│優惠漁│實際購│剩餘核│被告所│漁業署│
│號│        │業用油│油數量│配額數│得之不│該次補│
│  │        │核配額│(公升)│量(公 │法利益│貼金額│
│  │        │(公升)│      │升)   │(元)  │(元)  │
├─┼────┼───┼───┼───┼───┼───┤
│1 │95年9月 │60000 │0     │60000 │90000 │99720 │
│  │4日     │      │      │      │      │      │
├─┼────┴───┴───┴───┼───┼───┤
│總│                                │90000 │99720 │
│計│                                │      │      │
└─┴────────────────┴───┴───┘
附表二：戊○○，吉成發號漁船
┌─┬────┬───┬───┬───┬───┬───┐
│編│行為時點│優惠漁│實際購│剩餘核│被告所│漁業署│
│號│        │業用油│油數量│配額數│得之不│該次補│
│  │        │核配額│(公升)│量(公 │法利益│貼金額│
│  │        │(公升)│      │升)   │(元)  │(元)  │
├─┼────┼───┼───┼───┼───┼───┤
│1 │95年8月 │62000 │0     │62000 │93000 │103044│
│  │23日    │      │      │      │      │      │
├─┼────┴───┴───┴───┼───┼───┤
│總│                                │93000 │103044│
│計│                                │      │      │
└─┴────────────────┴───┴───┘
附表三：庚○○，大富一六八號漁船
┌─┬────┬───┬───┬───┬───┬───┐
│編│行為時點│優惠漁│實際購│剩餘核│被告所│漁業署│
│號│        │業用油│油數量│配額數│得之不│該次補│
│  │        │核配額│(公升)│量(公 │法利益│貼金額│
│  │        │(公升)│      │升)   │(元)  │(元)  │
├─┼────┼───┼───┼───┼───┼───┤
│1 │96年7月 │67600 │0     │67600 │43940 │171231│
│  │18日    │      │      │      │      │      │
├─┼────┼───┼───┼───┼───┼───┤
│2 │96年7月 │54500 │0     │54500 │35425 │138049│
│  │25日    │      │      │      │      │      │
├─┼────┴───┴───┴───┼───┼───┤
│總│                                │79365 │309280│
│計│                                │      │      │
└─┴────────────────┴───┴───┘

司法院資訊處製作；財團法人民間司法改革基金會備份。
